臺灣高等法院刑事裁定
111年度聲字第960號
聲  請  人  臺灣高等檢察署檢察官
受  刑  人  蕭義均




上列聲請人因受刑人數罪併罰有二裁判以上，聲請定其應執行之
刑（聲請案號：111年度執聲字第374號），本院裁定如下：
　　主　文
蕭義均所犯如附表所示之罪，應執行有期徒刑肆年陸月。
　　理　由
一、聲請意旨略以：上列受刑人蕭義均（下稱受刑人）因違反毒
    品危害防制條例等罪，先後經判決確定如附表所示，應依刑
    法第50條第1項第1款、第2項、第53條、第51條第5款規定，
    定其應執行之刑，爰依刑事訴訟法第477條第1項聲請裁定等
　　語。
二、按裁判確定前犯數罪者，併合處罰之，但得易科罰金之罪與
    不得易科罰金之罪，不在此限；前項但書情形，受刑人請求
    檢察官聲請定應執行刑者，依第51條規定定之；又數罪併罰
    ，有二裁判以上，依同法第51條規定，定其應執行之刑，其
    宣告多數有期徒刑者，於各刑中之最長期以上，各刑合併之
    刑期以下，定其刑期，但不得逾30年，刑法第50條第1項但
    書第1款、第2項、第53條及第51條第5款分別定有明文。
三、查受刑人因犯如附表各編號所示6罪，先後經臺灣新竹地方
    法院及本院先後判處如附表所示之刑，均經分別確定在案（
    聲請書附表編號5、6「最後事實審判決日期」均誤繕為「11
    1/01/13」，爰分別更正如附表編號5、6該欄內所示）；而
    受刑人所犯如附表編號1至4所示之罪，均係得易科罰金之罪
    ，如附表編號5至6所示之罪，均係不得易科罰金之罪，合於
    刑法第50條第1項但書第1款情形，依刑法第50條第2項規定
    ，須經受刑人請求檢察官聲請定應執行刑，始得依同法第51
    條規定定之。茲檢察官經受刑人請求就附表所示各罪合併定
    其應執行之刑，有「臺灣新竹地方檢察署受刑人定執行刑或
    易科罰金意願回覆表」在卷可稽（見本院卷第13頁），本院
    審核認聲請為正當，爰審酌附表編號1、3所示為施用第二級
    毒品罪，附表編號2所示為施用第一級毒品罪，附表編號4所
    示為幫助施用第二級毒品罪，附表編號5所示為販賣第二級
    毒品罪，附表編號6所示為轉讓禁藥罪，罪質不同，行為態
    樣、手段、動機迥異，除反覆密集施用第二級毒品，戕害自
    身之餘，犯罪之不法惡性已升高至販賣第二級毒品，整體犯
    罪歷程已顯現其法治觀念已有偏差，顯見其輕忽法律，未深
    切悔改其犯行，自不宜給予過度之刑罰優惠，並考量受刑人
    犯罪情節、行為次數及刑法量刑公平正義理念之內部限制、
    受刑人經本院函詢後未以書狀表示意見（見本院卷第67、69
    頁），復權衡受刑人之責任與整體刑法目的及相關刑事政策
    ，爰定其應執行之刑如主文所示（至已執行部分，自不能重
    複執行，應由檢察官於指揮執行時扣除之）。又數罪併罰中
    之1罪，依刑法規定得易科罰金，若因與不得易科之他罪併
    合處罰結果而不得易科罰金時，原可易科部分所處之刑，自
    亦無庸為易科折算標準之記載（司法院釋字第144號解釋參
    照）。是如附表編號1至4所示之罪，原雖得易科罰金，惟因
    與不得易科罰金之如附表編號5至6所示之罪，併合處罰結果
    ，不得易科罰金時，無庸為易科罰金之記載。
四、依刑事訴訟法第477條第1項，刑法第2條第1項但書、第50條
    第2項、第53條、第51條第5款，裁定如主文。
中　　華　　民　　國　　111 　年　　3 　　月　　31　　日
                  刑事第九庭    審判長法　官  潘翠雪
                                      法　官  俞秀美
                                      法　官  陳俞婷
以上正本證明與原本無異。
如不服本裁定，應於收受送達後五日內向本院提出抗告狀。
                                      書記官  李政庭
中　　華　　民　　國　　111 　年　　3 　　月　　31　　日
附表：
編         號  1 2 3 罪         名  毒品危害防制條例 毒品危害防制條例 毒品危害防制條例 宣   告   刑  有期徒刑2月 （共2罪） 有期徒刑6月 有期徒刑2月 犯 罪 日 期  108年8月5日 108年9月12日 108年9月15日為警採尿時起回溯26小時內某時 107年12月15日 偵查(自訴)機關年度案號  新竹地檢署108年度毒偵字第1575、1892號 新竹地檢署108年度毒偵字第1575、1892號 新竹地檢署108年度撤緩毒偵字第273號  最  後  事實審 法  院    新竹地院    新竹地院    新竹地院  案  號 109年度訴字第121號 109年度訴字第121號 108年度竹東簡字第236號  判  決日  期 109年4月13日 109年4月13日 109年4月16日   確定   判決 法  院    新竹地院    新竹地院    新竹地院  案  號 109年度訴字第121號 109年度訴字第121號 108年度竹東簡字第236號  判決確定日期 109年4月13日 109年4月13日 109年5月18日 是否得易科罰金        是       是       是 備         註  新竹地檢109年度執字第2605號（編號1至2經新竹地院109年度訴字第121號判決應執行刑有期徒刑8月，已執畢）  新竹地檢109年度執字第3127號（已執畢） 
編         號  4 5 6 罪         名  毒品危害防制條例 毒品危害防制條例      藥事法 宣   告   刑  有期徒刑3月 有期徒刑3年7月 有期徒刑3月 犯 罪 日 期  108年6月某日 108年8月21日 108年10月5日 偵查(自訴)機關年度案號  新竹地檢署109年度偵緝字第175、181號 新竹地檢署108年度偵字第13128號等 新竹地檢署108年度偵字第13128號等  最  後  事實審 法  院    新竹地院    臺灣高院    臺灣高院  案  號 109年度竹簡字第559號 110年度上訴字第1820號 110年度上訴字第1820號  判  決日  期 109年6月30日 110年11月11日 110年11月11日   確定   判決 法  院    新竹地院    最高法院    最高法院  案  號 109年度竹簡字第559號 111年度台上字第424號 111年度台上字第424號  判決確定日期 109年8月12日 111年1月13日 111年1月13日 是否得易科罰金        是       否       否 備         註  新竹地檢109年度執字第4022號 新竹地檢111年度執字第504號 新竹地檢111年度執字第591號